臺灣基隆地方法院民事裁定  
109年度亡字第34號
聲  請  人  潘澤潤  

代  理  人  龔維智律師
上列聲請人聲請宣告潘月琴死亡事件，本院裁定如下：
　　主　　文
甲○○（女，民國00年00月0日生，最後設籍處所：基隆市○○區○○
里○○巷00號）於民國五十三年二月十九日下午十二時死亡。
聲請程序費用由甲○○之遺產負擔。
    理　　由
一、聲請意旨略以：聲請人之姊即失蹤人甲○○於民國43年2月19
    日經兩造父親潘德華向原戶籍地申請辦理戶籍遷出，並擬遷
    入臺北市○○區○○○路00號，惟嗣後並未見甲○○設籍於前址之
    戶籍資料及遷入申請書，亦查無甲○○於43年2月19日遷出原
    戶籍地後之後續戶籍登載資料。而依基隆○○○○○○○○○提供甲○
    ○之遷出戶籍申請書，雖載有被收養3個字，然據現有之甲○○
    戶籍謄本並未記載出養或被收養之紀錄，故甲○○仍屬兩造之
    母潘丁桂馨之女，依法得繼承被繼承人潘丁桂馨之遺產，惟
    甲○○自43年2月19日後即查無戶籍登記資料，行蹤不明迄今
    已逾7年，茲為辦理被繼承人潘丁桂馨之遺產繼承，爰依法
    提起本件聲請，求為宣告失蹤人甲○○死亡等語。
二、按失蹤人失蹤滿10年後，法院得因利害關係人或檢察官之聲
    請，為死亡之宣告；修正之民法總則第8條之規定，於民法
    總則施行後修正前失蹤者，亦適用之，但於民法總則修正前
    ，其情形已合於修正前民法總則第8條之規定者，不在此限
    ，71年1月4日修正公布前之民法總則第8條第1項及民法總則
    施行法第3條第3項分別定有明文。又按法院准許宣告死亡之
    聲請，應公示催告，家事事件法第156條第1項復有明定。而
    此公示催告應公告之，並應揭示於法院公告處、資訊網路及
    其他適當處所之日；法院認為必要時，並得命登載於公報或
    新聞紙，或用其他方法公告之；其報明期間，自前項揭示之
    日起，應有6個月以上，此觀之家事事件法第156條第3項準
    用同法第130條第4、5項規定即明。查失蹤人甲○○自43年2月
    19日從原戶籍地遷出後，並未設籍於擬遷入之地址，且亦查
    無其後續戶籍登載資料，迄今行方不明已逾10年等情，業據
    聲請人提出臺灣省基隆○○○○○○○○○○○○○○○○○109年3月24日基
    中戶字第1090000041號函附遷出登記申請書、臺北○○○○○○○○
    ○108年12月30日北市中戶資字第1086013132號函為證，復查
    無失蹤人出入境紀錄，有失蹤人入出境資訊連結作業附卷可
    稽，足見聲請人主張失蹤人甲○○失蹤已逾法定期間等情，應
    堪信為真實，故聲請人聲請對失蹤人甲○○為死亡之宣告，核
    與前開條文尚無不合，應予准許。又本院已定7個月期間對
    失蹤人甲○○為宣告死亡之公示催告，並於109年9月14日將該
    公示催告揭示於本院牌示處及登載於司法院網站，有本院公
    示催告公告及公告證書附卷可稽，現申報期間屆滿7個月，
    未據失蹤人陳報其生存或知失蹤人生死者陳報其所知，亦經
    本院依職權查明無訛，本院自應依法宣告失蹤人死亡。
三、次按宣告死亡之裁定應確定死亡之時，家事事件法第159條
    定有明文。而受死亡宣告者，以判決內所確定死亡之時，推
    定其為死亡；前項死亡之時，應為前條各項所定期間最後日
    終止之時。但有反證者，不在此限，民法第9條亦有明定。
    查失蹤人甲○○係於43年2月19日失蹤，計至53年2月19日止失
    蹤屆滿10年，故應推定該日下午12時為其死亡之時，爰依法
    宣告甲○○於53年2月19日下午12時死亡。
四、依家事事件法第154條第3項、第159條第1項，裁定如主文。
中　　華　　民　　國　　110 　年　　4 　　月　　27　　日
                   家事法庭法  官　王美婷  
以上正本係照原本作成。
如對本裁定抗告須於裁定送達後10日內向本院提出抗告狀。
中　　華　　民　　國　　110 　年　　4 　　月　　27　　日
                           書記官　施鴻均